【裁判字號】    89,易,4310
【裁判日期】    900430
【裁判案由】    詐欺
【裁判全文】
臺灣板橋地方法院刑事判決                        八十九年度易字第四三一０號
    公  訴  人  臺灣板橋地方法院檢察署檢察官
    被      告  丙○○
右列被告因詐欺案件，經檢察官提起公訴（八十九年度偵字第一０二二四號），本院
判決如左：
    主  文
丙○○無罪。
    理  由
一、公訴意旨略以：被告丙○○意圖為自己不法之所有，明知自己無償債能力，竟於
    八十八年十一月間，隱瞞上情而向告訴人乙○○借款新台幣（下同）二十六萬元
    ，並交付發票人為被告，付款人為臺北國際商業銀行汀州分行，發票日各為八十
    八年十二月七日、八日、十五日，面額依序為六萬、十萬元、十萬元之支票三紙
    以取信於告訴人，告訴人不疑有他，如數交付所借款項。詎支票屆期經提示付款
    遭拒，被告又避不見面，告訴人始知受騙，因認被告涉犯刑法第三百三十九條第
    一項之詐欺取財罪嫌云云。
二、按犯罪事實應依證據認定之，無證據不得推定其犯罪事實；又不能證明被告犯罪
    者，應諭知無罪之判決，刑事訴訟法第一百五十四條、第三百零一條第一項分別
    定有明文。
三、本件公訴人認被告丙○○涉犯刑法第三百三十九條第一項之詐欺取財罪嫌，無非
    係以被告坦承借錢後開立前開支票三紙予告訴人乙○○，嗣支票屆期無力給付，
    其後雖改稱係向告訴人之父甲○○借款，惟遭甲○○否認，足見被告係向告訴人
    借款無訛，且被告陳稱準備繼續借錢來還錢，而當時業已積欠地下錢莊高達七十
    萬元，於八十八年間金融卡又陸續因款項未繳交而被強制停卡，以至於同年十二
    月三十一日經公告拒絕往來，可知被告當時已無資力清償債務等為其主要論據。
    訊據被告則矢口否認有何詐欺取財之犯行，並辯稱：伊並未向告訴人借錢，本案
    二十六萬元係向被告之父甲○○所借，而伊之前已陸續向甲○○借款多次，總共
    已清償了約四十萬元，且都有支付利息，自無向告訴人詐騙之行為等語。經查：
    告訴人無論於偵查或本院審理中均堅決供稱：伊並未借錢予被告，而本案共二十
    六萬元支票三紙是被告向伊購買土龍酒所交付的，以為價款之給付等情，另證人
    甲○○於偵查及本院調查中雖均證稱並未借錢予被告，但其於分別供稱不清楚被
    告與告訴人之間是否有買賣關係及曾向告訴人表示，如被告簽發自己之支票付款
    ，則可以出賣土龍酒予被告，是不能以被告末向甲○○借款為由，而推論被告係
    向告訴人借錢。質言之，告訴人之指訴與公訴意旨認定之犯罪事實，顯不一致，
    參諸依告訴人所取得支票三紙，亦無法證明係供被告借款之擔保，故而公訴人遽
    認被告明知自己無償債能力，猶向告訴人借錢而構成詐欺財罪，稍嫌率斷，上開
    公訴之犯罪事實，即無相當證據得以認定。此外，復查無其他積極事證足認被告
    有何公訴人所指詐欺取財之犯行，既不能證明其犯罪，爰依法諭知無罪之判決。
據上論斷，應依刑事訴訟法第三百零一條第一項，判決如主文。
本案經檢察官陳盈錦到庭執行職務。
中      華      民      國       九十       年     四     月    三十    日
                                      臺灣板橋地方法院刑事第三庭
                                          法  官  趙  義  德
右正本證明與原本無異。
如不服本判決應於送達後十日內向本院提出上訴狀。
                                          書記官  張  慧  玲
中      華      民      國       九十       年     五     月     四     日


司法院資訊處製作；財團法人民間司法改革基金會備份。
